ACORDAO-COMPLETO-2400291

ACÓRDÃO DE RELAÇÃO

ACÓRDÃO DE RELAÇÃO 2327/2020 ATA 7/2020 - SEGUNDA CÂMARA

Acórdão 2327/2020-TCU-Segunda Câmara
Os Ministros do Tribunal de Contas da União, com fundamento nos arts. 1º, inciso I; 16, inciso I; 17 e 23, inciso I, da Lei nº 8.443/92, c/c os arts. 1º, inciso I; 17, inciso I; 143, inciso I; e 207 do Regimento Interno/TCU, ACORDAM em julgar as contas a seguir relacionadas regulares e dar quitação plena ao (s) responsável (eis) , conforme os pareceres emitidos nos autos, e informar aos interessados que o presente Acórdão pode ser acessado por meio do endereço eletrônico www.tcu.gov.br/acordaos.
1. Processo TC-Processo 043.124/2018-6 (PRESTAÇÃO DE CONTAS - Exercício: 2017) 
1.1. Responsáveis: Lélio Lopes Ferreira Júnior (XXX.401.552-XX) ; Osvaldo Silva (XXX.058.392-XX) ; Raimundo José Zacarias da Costa (XXX.889.242-XX) ; Shikou Sadahiro (XXX.288.052-XX) ; Éder Jorge Machado Santana (XXX.956.712-XX) 
1.2. Órgão/Entidade: Tribunal Regional do Trabalho da 14ª Região/ac e RO
1.3. Relator: Ministro Raimundo Carreiro
1.4. Representante do Ministério Público: Subprocurador-Geral Paulo Soares Bugarin
1.5. Unidade Técnica: Secretaria de Controle Externo da Administração do Estado (SecexAdmin) .
1.6. Representação legal: não há.
1.7.  Julgar regulares as contas de Lélio Lopes Ferreira Júnior (CPF XXX.401.552-XX) , Osvaldo Silva (CPF XXX.058.392-XX) , Raimundo José Zacarias da Costa (CPF XXX.889.242-XX) , Shikou Sadahiro (CPF XXX.288.052-XX) e Éder Jorge Machado Santana (CPF XXX.956.712-XX) , dando-lhes plena quitação, com fundamento nos arts. 1.º, I, 16, I, 17 e 23, I, da Lei 8.443/1992 c/c os arts. 1.º, I, 207 e 214, I, do Regimento Interno, sem embargo de:
1.7.1. determinar ao Tribunal Regional do Trabalho da 14.ª Região que, nas próximas contas anuais, empregue:
a) ao calcular as médias de vida útil e quilometragem do conjunto dos veículos que possui, uma das fórmulas detalhadas nos itens 55 e 56 desta instrução (ou alguma outra matematicamente equivalente) , abstendo-se de usar, haja vista o perigo de erro que lhe é indissociável, o método conhecido por “média das médias”;
b) ao definir variações percentuais de despesas ou congêneres, uma das fórmulas minudenciadas nos itens 64 e 65 desta instrução (ou outra que a elas equivalha aritmeticamente) , deixando de lado, por ausência de embasamento estatístico-matemático, metodologia que adote como denominador (divisor) soma, porcentagem ou grandeza contábil-numérica que se associe ao mesmo exercício consignado no relatório de gestão anual;
1.7.2. recomendar ao Tribunal Regional do Trabalho da 14.ª Região que:
a) na apresentação dos indicadores que mensuram a implementação do plano estratégico, lance no relatório de gestão os dados disponíveis no Sigest, justificando, sempre que existam, as discrepâncias entre estes e os valores enfim utilizados, decorram elas de arredondamento numérico ou de motivo diverso;
b) com ou sem rescisão contratual, mas sem prejuízo da cobrança dos valores atrasados (cujo pagamento ao menos até agosto de 2019 não havia sido feito) , adote as medidas indispensáveis à regularização das Cessões Onerosas de Uso 18 e 19/2013, seladas com o Banco do Brasil; 
 1.7.3. recomendar à Secretaria de Controle Interno e Auditoria do TRT14 que, frente a eventuais divergências entre os números extraíveis do Sigest e os apresentados no relatório de gestão quanto à aferição de desempenho associado às metas institucionais, requeira esclarecimentos à UJ e consigne a devida análise no relatório de auditoria de gestão;
1.7.4. encaminhar cópia deste Acórdão ao Tribunal Regional do Trabalho da 14.ª Região e à Secretaria de Controle Interno e Auditoria do TRT14;
1.7.5. arquivar o presente processo, com base no art. 169, II, do Regimento Interno, após as indispensáveis comunicações.

Segunda Câmara

Lélio Lopes Ferreira Júnior (XXX.401.552-XX); Osvaldo Silva (XXX.058.392-XX); Raimundo José Zacarias da Costa (XXX.889.242-XX); Shikou Sadahiro (XXX.288.052-XX); Éder Jorge Machado Santana (XXX.956.712-XX)

RAIMUNDO CARREIRO

não há.

PRESTAÇÃO DE CONTAS (PC)

Secretaria de Controle Externo da Administração do Estado (SecexAdmin).